【裁判字號】    91,易,1722
【裁判日期】    920130
【裁判案由】    竊盜
【裁判全文】
臺灣桃園地方法院刑事判決                        九十一年度易字第一七二二號
    公  訴  人  臺灣桃園地方法院檢察署檢察官
    被      告  乙○○  男  三.
右列被告因竊盜案件，經檢察官提起公訴（九十一年度偵緝字第五八一號），本院判
決如左：
    主  文
乙○○連續竊盜，處有期徒刑捌月。
    事  實
一、乙○○基於意圖為自己不法所有之概括犯意，於民國九十年六月二十八日十七時
    許，在新竹縣新竹市○○路旁，竊取丙○○所有之車號Ｑ六－八六四六號自用小
    客車，又於九十年七月三日十二時許，在桃園縣桃園市○○路一九六號前，竊取
    甲○○所有之車號ＫＹ－七七四六號自用小客車，得手後均留供己用，嗣於九十
    年七月十日二十一時許，桃園縣警察局桃園分局警員分別在桃園市○○路與延平
    路口尋獲失竊之車號ＫＹ－七七四六號自用小客車，又於同年月十七日十九時許
    ，在桃園市○○路○段尋獲失竊之車號Ｑ六－八六四六號自用小客車，並於上開
    二部失竊之贓車內採得乙○○之指紋，始悉上情。
二、案經桃園縣警察局桃園分局報請臺灣桃園地方法院檢察署檢察官偵查起訴。
    理  由
一、訊據被告乙○○矢口否認有竊盜犯行，辯稱：伊曾被徐姓友人以上開兩部不同的
    車子搭載，顏色分別是銀色及黑色，所以才會在上開贓車留下指紋，伊並未偷車
    云云。經查，桃園縣警察局桃園分局於上開地點分別尋獲ＫＹ－七七四六號及Ｑ
    六－八六四六號自用小客車後，實施指紋採證，經於ＫＹ－七七四六號自用小客
    車之後車窗內側上及車內錄音帶盒上，於Ｑ六－八六四六號自用小客車之駕駛座
    車門之扶手處及右前座下方之礦泉水瓶上，分別以氫丙烯酸酯法及粉末法，採得
    指紋數枚，經比對結果與被告乙○○檔存指紋相符等情，有內政部刑事警察局九
    十年七月二十五日刑紋字第一五二０八六號及九十年八月一日（九十）刑紋字第
    一六七０九三號鑑驗書各一份在卷可佐，並有刑案現場勘查紀錄表各一份附卷足
    稽，足徵被告確曾駕駛上開二部車至明，被告雖辯稱係因搭乘有竊車前科之徐姓
    友人便車，因此始會在上開贓車內留下指紋云云，然被告對於徐姓友人之年籍、
    住所及聯絡方式均無法提出確切之姓名、地址以供本院傳查，其空言指稱有徐姓
    友人云云，已難採信，又被告指稱所搭乘徐姓友人之兩部車輛顏色聲稱為銀色及
    黑色，然此與被害人甲○○、丙○○所失竊ＫＹ－七七四六號自用小客車為藍色
    ，Ｑ六－八六四六號自小客車則為灰色，亦顯有不同，被告與被害人甲○○、丙
    ○○均不相識，為被告自承在卷，衡情被告於通常情形自無可能搭乘該兩部車並
    於車上留有指紋，且被告對於所稱之徐姓友人既無法提出確切之證據以證明其存
    在，則被告若非竊車之人，自無可能在車內留下指紋，因之被告上開辯解，顯屬
    犯後卸責之詞，不足採信，此外，並有贓物領據及車輛失竊資料各兩紙附卷可稽
    ，被告竊盜犯行，洵堪認定。
二、核被告所為，係犯刑法第三百二十條第一項之竊盜罪。其先後二次竊盜行為，時
    間緊接，方法相同，所犯構成要件相同之罪，顯係出於概括犯意為之，應依刑法
    第五十六條論以連續犯一罪，並加重其刑。爰審酌被告犯罪之動機、目的、手段
    ，犯罪所生之危害（ＫＹ－七七四六號價值新台幣二十萬元，Ｑ六－八六四六號
    價值新台幣二十九萬元），犯罪後之態度，及該失竊之車輛均已尋回等一切情狀
    ，量處如主文所示之刑。
據上論斷，應依刑事訴訟法第二百九十九條第一項前段，刑法第五十六條、第三百二
十條第一項，罰金罰鍰提高標準條例第一條前段，判決如主文。
本案經檢察官江苑臻到庭執行職務。
中      華      民      國      九十二      年    一      月    三十    日
                                臺灣桃園地方法院刑事第一庭
                                    法  官    黃  斯  偉
右正本證明與原本無異。
如不服本判決，應於判決送達後十日內向本院提出上訴狀( 應附繕本 )，上訴於
臺灣高等法院。
                                    書記官    李  珈  慧
中      華      民      國      九十二      年    二      月     六     日
論罪法條之依據：
中華民國刑法第三百二十條
 (普通竊盜罪、竊佔罪)
意圖為自己或第三人不法之所有，而竊取他人之動產者，為竊盜罪，處五
年以下有期徒刑、拘役或五百元以下罰金。
意圖為自己或第三人不法之利益，而竊佔他人之不動產者，依前項之規定
處斷。
前二項之未遂犯罰之。


司法院資訊處製作；財團法人民間司法改革基金會備份。
